Inventaris van het archief van de familie De Mortaigne, 1639-1761
Nationaal Archief, Den Haag
De Mortaigne
Mortaigne, de
1639-1761
1191
0.23 meter; 66 inventarisnummers.
Normale geschreven en gedrukte teksten. De Nederlandstalige stukken van vóór ca. 1700 zijn geschreven in het gotische cursiefschrift, met name in het oud-Hollandse klerkencursief. De Duitse stukken zijn grotendeels in het Kurrentenschrift geschreven.
Nationaal Archief, Den Haag
Mortaigne, De
Boomhouer
Hesselt van Dinther
Mortaigne, Johan Bertram de (?-1697)
Leden van de familie De Mortaigne vervulden in de 17e eeuw herhaaldelijk het ambt van hofmeester bij de Staten-Generaal, waren in krijgsdienst of verkeerden in diplomatieke dienst. Het archief van de familie bevat stukken omtrent hun ambtsvervullingen (bijvoorbeeld akten van aanstellingen) en loopbanen en tevens stukken over financiële aangelegenheden als nalatenschappen en dergelijke.
Archiefvorming
Geschiedenis van de archiefvormer
De famillie de Mortaigne is waarschijnlijk afkomstig uit Mortagne, een plaats in Noord-Frankrijk aan de Schelde tussen Valenciennes en Doornik. Wegens hun geloof zijn ze rond 1600 naar de Noordelijke Nederlanden gevlucht. Johan de Mortaigne, dict Pottel wordt vanaf 1616 genoemd in dienst van de Staten-Generaal. Hij is, pas na 1625 met een officiele aanstelling, als hofmeester belast met de werkzaamheden behorend bij de ontvangst en de verzorging van buitenlandse gezanten in de Republiek.
Naast dit hofmeesterschap,waarvoor hij overigens geen tractement ontving, is hij kwartiermeester in het regiment van Chatillon en wordt hij in 1623 benoemd tot commissaris van de monstering door de Staten van Holland. Het enige stuk van hem in deze inventaris is waarschijnlijk naar aanleiding van problemen met Herman van Middelcoop over het beeindigen van het contract over een huis van de laastste, dat als woning diende - tussen 1627 en mei 1639 - voor de Mortaigne en tevens als "pension" voor nieuw in den Haag binnengekomen gezanten die gedurende een paar dagen, op kosten van de Staten-Generaal door de Mortaigne in dit "pension" werden ontvangen.
Op 2 augustus 1639 heeft zijn zoon Johan Bertram de survivance gekregen van de Staten-Generaal voor het ambt van hofmeester. Dit ambt, dat Johan Bertram vanaf eind 1639 alleen uitoefent na de dood van zijn vader neemt allengs in belangrijkheid af. Johan Betram vervult de functie tot 1657 waarna Frederik Hessels zich noemend Hesselt van Dinter tot zijn opvolger benoemd wordt. Drie zoons van Johan de Mortaigne dict Pottel bevinden zich inmiddels sinds de twintiger jaren van de 17e eeuw buiten de Republiek. Zij zijn eerst in dienst van Philips van Hessen Kassel en later in Zweedse krijgsdienst.
Johan Bertram vervult na 1657 een aantal belangrijke functies als onder andere als consul-generaal in Algerije, waar hij overigens slechts zeer korte tijd verblijft, en als (geheim) onderhandelaar. Bovendien staat hij in nauw kontakt met zijn broer Barthold in Zweden aan wie hij informatie stuurt over de gevoelens in de Republiek ten aanzien van de Zweeds-Deense oorlog en met wie hij (mogelijk) een wapenzendingsnet heeft opgezet.
Hoewel hij probeert als Nederlands gezant in Zweden benoemd te worden en als Zweeds gezant in de Republiek slaagt hij hier niet in. Op het einde van zijn leven probeert hij om samen met zijn schoonzoon Jean Dumont benoemd te worden tot historiograaf van de Staten-Generaal, dit wordt echter niet ingewilligd.
Waarschijnlijk overleed de Mortaigne voordat de Staten-Generaal hierover een uitspraak had kunnen doen.
Zijn (oudste) zoon Johan Bertram II is gedurende zijn leven in krijgsdienst. Eeerst in de Republiek, dan in Zweden en vervolgens weer in de Republiek. Na zijn overlijden in 1730 is zijn weduwe nog jaren bezig met de financiele afwikkeling van zijn (militaire) nalatenschap.
Naast stukken van vader en zoon Johan Bertram bevat deze inventaris een aantal losse stukken van of over famillieleden van hen. Deze stukken zijn gerubriceerd naar de persoon die in de stukken voorkomt.
Zweden en vervolgens weer in de Republiek. Na zijn overlijden in 1730 is zijn weduwe nog jaren bezig met de financiele afwikkeling van zijn (militaire) nalatenschap.
Stamboom van de familie de Mortaigne en aanverwanten voor zover ze in deze inventaris voorkomen:
Geschiedenis van het archiefbeheer
De stukken beschreven in deze inventaris zijn afkomstig uit twee verschillende archiefbestanden. Het grootste gedeelte bevond zich, met als voorlopig inventarisnummer 1293, in het archief van de gedeputeerden van Haarlem ter dagvaart. Het restant bevond zich in het supplement op het stadsarchief van Haarlem, onder de nummers 2470-2475, 2476a en 2477.
De verwerving van het archief
De rechtstitel is (nog) onbekend
Inhoud en structuur van het archief
1.10
Aanwijzingen voor de gebruiker
Openbaarheidsbeperkingen
Volledig openbaar.
Materiële beperkingen
Aanvraaginstructie
Openbare archiefstukken kunnen online worden aangevraagd en gereserveerd. U kunt dit ook via de terminals in de studiezaal van het Nationaal Archief doen. Om te kunnen reserveren dient u de volgende stappen te volgen:
U maakt een profiel aan op www.gahetna.nl, en logt vervolgens in
Via de archiefinventaris (alleen de beschrijvingen met rode nummers) selecteert u het gewenste archiefstuk door op de knop 'Reserveren' te klikken
In het volgende scherm geeft u aan op welke dag u het archiefstuk wilt inzien
Indien u zich bevindt in de studiezaal en een tafelnummer heeft ontvangen kunt u dit nummer vermelden. Als u geen tafelnummer heeft kunt u tafelnummer 777 laten staan
Vervolgens bevestigt u uw reservering door deze te versturen.
Verwant materiaal
Beschikbaarheid van kopieën
Publicaties
Geraadpleegde literatuur
Heringa, J., De eer en hoogheid van de staat, Groningen 1961, p. 430-434, 507-522, 572-578.
Hora Siccama, J.H., Aantekeningen en verbeteringen op het in 1906 door het Historisch Genootschap uitgegeven register op de journalen van Constantijn Huygens den zoon, Werken uitgegeven door het Historisch Genootschap, Derde serie nr 35, Amsterdam 1915, p. 476
Post, W.D., Jean Dumont: journalist, pamflettist en historicus (1667-1727),doctoraalscriptie, z.p. 1988 (wordt bewerkt voor publicatie)
Meiboom, W.E. Inventaris van het archief van de gedeputeerden van Haarlem ter dagvaart, (1589) 1603-1787). Verschijnt in 1988 in de inventarisreeks van de Rijksarchieven in Holland.
Schutte, O., Repertorium der Nederlandse vertegenwoordigers, residerende in het buitenland 1584-1810, s-Gravenhage 1976, p. 154, 178, 179, 209, 376
Schutte, O., Repertorium der buitenlandse vertegenwoordigers, residerende in Nederland 1584-1810, s-Gravenhage 1983, p. 717
Beschrijving van de series en archiefbestanddelen
- Johan de Mortaigne dict Pottel ( ?-1639), I.
  Gehuwd met Anna Artois de Longchamp (?-1649)
  Hofmeester van de Staten-Generaal (1616-1639)
  Kinderen:
  Caspar Cornelis (zie II)
  Johan Bertram (zie III)
  Barthold
  Maria
  Judith
  Louise (zie IV)
  Anna Christina
  - Uittreksel uit de resoluties van de Staten-Generaal van 5 juli 1639 houdende het besluit om aan de schepenen van den Haag te verzoeken het proces tussen hofmeester Mortaigne en de heer Herman van Middelcoop aan te houden, dit na een rekest hierover van de Mortaigne, authenthiek afschrift, 1; 1 stuk
- Caspar Cornelis de Mortaigne (?-1647), II.
  Overleden in Zweedse krijgsdienst
  Johan Diderick (zie V)
  - ?
  - Stuk houdende de bevestiging van de betaling van 400 rijksdaalders door het betalingskantoor van Brandenburg aan de erfgenamen van Caspar Cornelis de Mortaigne voor door deze betaalde militaire goederen, net, 1650; 2; 1 stuk
    In het Duits
  - Akten waarbij Christina van Zweden en Carl Gustaf, Paltsgraaf op de Rijn, Caspar Cornelis de Mortaigne en zijn erfgenamen geldelijk belonen voor bewezen militaire diensten, authentieke afschriften; 1642, 1646, 1649, 1653,; (1653); 3; 1 katern
    In het Latijn en het Duits
- Johan Bertram de Mortaigne (?-1697, 13 september), III.
  Gehuwd met Agatha del Moll.
  Moses (zie VI)
  Johan Bertram II (zie VII)
  Anna Vincentia
  -?
  - Loopbaan, A.
    - consul-generaal in Algerije (1663-1664), a.
      - Missive van de Staten-Generaal aan Andries van der Burgh, consul in Algiers waarin ze hem opdragen alles te doen om hun steun aan Abraham Isaac Pereira alias Gerardo y Carlos van Narden te ondersteunen, net, 1663, september 11; 4; 1 stuk
        Deze missive is waarschijnlijk meegegeven aan Johan Bertram de Mortaigne, die hem niet heeft afgegeven.
      - Missive van de Staten-Generaal aan " Douane en Gouverneur van Tunis" houdende het verzoek om Johan Bertram de Mortaigne, consul-generaal in Algerije en consul in Tunis te willen ontvangen en zijn geloofsbrieven te willen aanvaarden, net, 1663, september 22; 5; 1 stuk
      - Brief van burgemeesters en regeerders van de stad Schiedam aan Johan Bertram de Mortaigne, consul-generaal in Algerije en consul in Tunis, als begeleidend schrijven bij een lijst van namen van inwoners van Schiedam die in Algiers en Tripoli in slavernij worden gehouden, met het verzoek hun vrijheid te proberen te bewerkstelligen, net, 1663, oktober 10; 6; 1 stuk
        Lijst ontbreekt
      - Brief van de gouverneur van Cadix aan Johan Bertram de Mortaigne over militaire aangelegenheden, net, 1663, december 24; 7; 1 stuk
        In het Spaans
      - Missive van de Staten-Generaal aan Johan Bertram Mortaigne, consul-generaal in Algerije en consul in Tunis als begeleidend schrijven bij een brief van het admiraliteitscollege in Amsterdam aan Cornelis Tromp, commandant over een esquader oorlogsschepen in de Middellandse Zee over de beveiliging van deze zee tegen roverij, net, met bijlage, afschrift; 1664, februari 26; 1664; 8; 1 stuk
      - Missive van de Staten-Generaal aan Johan Bertram de Mortaigne als begeleidend schrijven bij resoluties genomen over het verhogen van de veiligheid in de Middellandse Zee, net, 1664, maart 29; 9; 1 stuk
        Resoluties ontbreken
      - Missive van burgemeesters en regeerders van de stad Hoorn aan Johan Bertram de Mortaigne met het verzoek om het gekaapte schip "het roode hart" en twee gekaapte matrozen van dit schip te willen proberen terug te krijgen, net, 1664, april 18; 10; 1 stuk
    - commissaris van onderzoek in Munster (1670), b.
      - Uittreksel uit de resoluties van de Staten-Generaal van 2 januari 1670 houdende de aanstelling van Johan Bertram de Mortaigne om zich als commissaris naar de bisschop van Munster te begeven, authentiek afschrift, 1670, januari 2; 11; 1 stuk
      - Missive van de Staten-Generaal aan de bisschop van Munster houdende de credentialen voor Johan Bertram de Mortaigne als commissaris in Munster namens de Staten-Generaal, afschrift, 1670, januari 2; 12; 1 stuk
      - Uittreksel uit de secrete resoluties van de Staten-Generaal houdende het mandaat aan Johan Bertram de Mortaigne om met commissarissen van de bisschop van Munster in het geheim te onderhandelen over problemen ontstaan tussen de bisschop en inwoners van Oostfriesland, authentiek afschrift, 1670, januari 14; 13; 1 stuk
      - Missiven van Johan Bertram de Mortaigne aan de graaf van Paderborn en aan Matthias Corf,gezegd Smising, deken van Hildesheim geschreven bij zijn afscheid als commissaris uit Munster, minuten, 1670, juli 10; 14; 1 stuk
        Het lijkt erop of hij hals over kop moest vertrekken.
        In het Frans
      - Verbaal van een onderzoek door Johan Bertram de Mortaigne in Oostfriesland, naar aanleiding van problemen met de bisschop van Munster, die in april 1669 in Embden haver heeft laten kopen voor zijn paarden en geweigerd heeft hierover bij doorvoer in Bourtange tol te betalen, minuut, 1670; 15; 1 stuk
    - commissaris in Frankfurt (1683-1684), c.
      - Brieven van Johan Bertram de Mortaigne aan prins Willem III en raadpensionaris Gaspar Fagel over zijn geheime missie naar Frankfurt om middels de gravin van Orleans in het geheim met de koning van Frankrijk te onderhandelen, welke poging echter mislukt, minuten, 1683 oktober-1684, maart; 16; 1 katern
    - kontakten met Zweden, d.
      Johan Bertram heeft mogelijk gespioneerd voor Zweden en geheime wapenleveranties verzorgd door tussenkomst van zijn broer Barthold.
      - Brief van Barthold de Mortaigne aan zijn broer uit Christiaanstad met het verzoek om de terugreis uit Stockholm via Jonkoping te doen zodat ze elkaar kunnen zien, net, 1676, juli 18; 17; 1 stuk
      - Brief van Bengt greve Oxenstierna, Zweeds gezant bij de vredesonderhandelingen in Nijmegen aan Johan Bertram de Mortaigne in den Haag dat deze meer inlichtingen moet verschaffen over de gevoelens in de Republiek ten aanzien van de oorlog tussen Denemarken en Zweden, net, 1676, september 16; 18; 1 stuk
      - Gedeelte van een brief van Barthold de Mortaigne aan zijn broer Johan Bertram, grotendeels over privezaken, doch ook over het sturen van een beloofde zending wapens (naar Denemarken), (1676, oktober); 19; 1 stuk
      - Brief van Bengt greve Oxenstierna, Zweeds gezant bij de vredesonderhandelingen in Nijmegen, aan Johan Bertram de Mortaigne in den Haag met de mededeling dat zijn gunstige rapporten over Zweden zijn reputatie bij de koning van Zweden zeker versterkt zullen hebben, net, 1676, november 28; 20; 1 stuk
        (oude stijl)
      - Brief van Johan Bertram de Mortaigne uit den Haag aan .., waarin hij schrijft dat na de slag tussen Zweden en Denemarken de Republiek nu gaarne bereid zal zijn om te bemiddelen voor een "honnete" vrede, in plaats van haar vloot te versterken om Denemarken te helpen, minuut, 1677, februari 2; 21; 1 stuk
      - Brief van Johan Bertram de Mortaigne aan raadpensionaris Gaspar Fagel over de mogelijkheid dat de Mortaigne een reis naar Zweden zou kunnen maken en dan de gezant in Zweden, waarover het gerucht gaat dat hij in Spanje geplaatst zal worden, op zou kunnen volgen, minuut, 1677, maart 8; 22; 1 stuk
        Christiaan Constantijn Rumpf blijft van 1674 tot 1706 gezant in Zweden.
      - Brief van Barthold de Mortaigne uit een kamp bij Malmo aan zijn broer Johan Bertram de Mortaigne waarin hij meedeelt dat hij alles zal proberen om Johan Bertram in Zweedse dienst te krijgen en waarin hij informeert naar de stand van zaken bij de vredesonderhandelingen in Nijmegen, net, 1678, augustus 23; 23; 1 stuk
      - Brief van Barthold de Mortaigne uit Nydasla in Smaland aan zijn broer Johan Bertram de Mortaigne waarin hij meedeelt dat Johan Bertram nog steeds geen gezant van Zweden in de Republiek kan worden omdat om politieke redenen Nils greve Gyldenstolpe benoemd is en dat de bezittingen van Barthold in beslag zijn genomen, zonder dat hiervoor schadevergoeding betaald is, net, 1679, december 19; 24; 1 stuk
  - Familie, B.
    - Memorie van de heer Schulenborg waarbij hij voor de heer de Mortaigne, zichzelf en zijn vrouw krachtens de vrede van Kleef, teruggave eist van geconfisceerde goederen en het stoppen met bedreigingen, net, 1666; 25; 1 stuk
      De vrede van Kleef is in 1666 gesloten tussen de bisschop van Munster en de Republiek
    - Akte waarbij het Hof van Holland toestemming geeft om een huis uit de erfenis van Johan Michiel del Moll te verkopen, naar aanleiding van een rekest van Agatha del Moll, gehuwd met Jacob Bijlevelt, mede op last van J.B. en Quirijn Kerckhoff, net, 1667, december 6; 26; 1 stuk
    - Lijsten van de uitgaven en verschotten voor Johan Bertram de Mortaigne in de zaak van hem en zijn vrouw tegen George Sinstouw, luitenant-kolonel van een regiment voet knechten, netten, 27-28
      - door Johan van Cleef, advocaat voor het Hof van Utrecht, 1683-1686, 27; 1 stuk
      - door Henricus Ribbius, procureur voor het Hof van Utrecht, 1684-1694, 28; 1 katern
    - Brief van Charlotte van Hessen aan Johan Bertram de Mortaigne uit Heidelberg met de mededeling dat zijn zoon in tegenstelling tot eerder gedane beloften niet aan het hof van haar zoon kan komen, net, 1683, september 18-28; 29; 1 stuk
    - Brief van Charlotte van Hessen aan Johan Bertram de Mortaigne uit Heidelberg met de mededeling dat zijn zoon het goed doet aan het hof, maar erg brutaal is, net, 1685, januari 9; 30; 1 stuk
    - Brief van Charlotte van Hessen aan Johan Bertram de Mortaigne uit Heidelberg waarbij zij hem bedankt voor zijn condoleance na het overlijden van haar zoon, net, 1685, juni 9-19; 31; 1 stuk
    - Brief van Charlotte van Hessen aan Johan Bertram de Mortaigne uit Heidelberg dat ze hem helaas de beloofde baan niet kan geven, net, 1687, maart 1-11; 32; 1 stuk
    - Akte waarbij de erfgenamen van Agatha del Moll, weduwe van Johan Bertram de Mortaigne verzocht wordt om aan Johannes Versteegh, koopman in Utrecht, 88 gulden en 11 stuivers te betalen voor diens werk in de rechtszaak tussen Johan Bertram en de erfgenamen van Anna Christina de Mortaigne, net, 1705, oktober 14; 33; 1 stuk
      Er is alleen op 16 oktober 1705 getekend voor de betaling van 20 gulden.
    - Brief van Elisabeth van Hessen uit Frankfurt aan Johan Bertram de Mortaigne waarin ze hem bedankt voor de eerbewijzen die hij haar en haar huis gedaan heeft, net, z.d.; 34; 1 stuk
    - Brief van Sophie de Mortaigne aan haar oom Johan Bertram in Holland met het verzoek om zo spoedig mogelijk geld te sturen om de overtocht van haar en een aantal andere familieleden naar Holland te kunnen betalen, net, z.d.; 35; 1 stuk
    - Akten waarin verklaard wordt dat het geslacht del Moll uit Italie afkomstig is, afschriften, z.d.; 36; 1 stuk
      In het Latijn
- Louise de Mortaigne (?-?), IV.
  Dochter van I
  - Rekest aan het Hof van Holland van Jannitie Willemsdochter van der Hoeft, echtgenote van Adriaan van Gilst, om uitbetaling van de jaarlijkse 25 gulden uit de erfenis van de in Zweden overleden Louise de Mortaigne, haar nagelaten bij akte van borgtocht verleden voor Louise's broer Barthold, net, 1671; 37; 1 stuk
- Johan Diderick de Mortaigne (?-?), V.
  Zoon van II
  - Uittreksel uit de resoluties van de Staten van Holland houdende het besluit om op verzoek van de gezant van Zweden aan Johan Diderick de Mortaigne vrijstelling van zijn verbanning uit Holland te geven, met retroactum; 1667, augustus 26; 1667, augustus 19; 38; 2 stukken
    Vonnis uitgesproken in 1664, na schaking van Catharina van Orleans door Johan Diderick
- Moses de Mortaigne (1674, maart 16 - 1719, juni 27), VI.
  Zoon van III
  Gehuwd met Jeanne Regina Hiller.
  - Testament van Moses vrijheer de Mortaigne, zoon van Johan Bertram, gehuwd met Jeanne Regina Hiller, in Regensburg, net, 1716, april 9; 39; 1 stuk
- Johan Bertram de Mortaigne II ( ?-november 1730 ), VII.
  Gehuwd met
  Philipote Catharyna Hesselt van Dinter
  Anna Maria Boomhouer
  - Loopbaan, A.
    - Akte waarbij Johan Bertram de Mortaigne II door prins Willem III aangesteld wordt als luitenant van de compagnie van majoor Alexander August de Villates, net, met aantekening van de eedsaflegging; 1696, maart 27; 1696; 40; 1 stuk
    - Akte waarbij prins Willem III op eigen verzoek Johan Bertram de Mortaigne II uit Staatse dienst ontslaat, 1701, maart 1; 41; 1 stuk
    - Aanbevelingsbrief van Alexander August de Villates, brigadier van de legers, kapitein en majoor van een regiment Hollandse gardes te voet voor Johan Bertram de Mortaigne II, net, 1701, maart 17; 42; 1 stuk
    - Akte waarbij Johan Bertram de Mortaigne II aangesteld wordt tot kapitein in het regiment van Christiaan Schonfeld in het Zweedse leger, net, 1701, oktober 11; 43; 1 stuk
    - Akte waarbij Johan Bertram de Mortaigne II aangesteld wordt tot commandant in het Zweedse leger, net, 1702, januari 6; 44; 1 stuk
    - Akte waarbij Johan Bertram de Mortaigne II op eigen verzoek ontslagen wordt uit Zweedse krijgsdienst, net, 1703, november 17; 45; 1 stuk
    - Akten waarbij Johan Bertram de Mortaigne II aangesteld wordt tot luitenant-generaal over een compagnie in het regiment van wijlen Johan Wijnant van Goor, net, met aantekeningen van eedsaflegging; 1704, augustus 4, september 3; 1704, augustus 21, september 3; 46; 2 charters
      Was genummerd G.A. Haarlem, Stadsarchief Haarlem supplement 2470, 2471
    - Akten waarbij Johan Bertram de Mortaigne II na een rekest zijnerzijds benoemd wordt tot honorair luitenant-kolonel in het regiment van van Salisch, net, met aantekeningen van eedsaflegging; 1708, mei 4, 10; 1708, mei 5, 10; 47; 2 charters
      Was genummerd G.A. Haarlem, Stadsarchief Haarlem supplement 2473, 2474
    - Akte waarbij Johan Betram de Mortaigne II benoemd wordt tot kapitein over een compagnie in het regiment van van Salisch, net, met aantekening van eedsaflegging; 1708, oktober 27; 1709, januari 4; 48; 1 charter
      Was genummerd G.A. Haarlem, Stadsarchief Haarlem supplement 2472
    - Akte waarbij Johan Bertram de Mortaigne II als luitenant kolonel aangesteld wordt in het Staatse regiment van wijlen generaaal Salisch, net, met aantekening van de eedsaflegging; 1711, februari 20; 1711; 49; 1 charter
    - Akte waarbij Johan Bertram de Mortaigne II als luitenant-kolonel in het regiment te voet van Hans Wolf van Buchwitz wordt aangesteld, net, met aantekening van eedsaflegging door zijn procureur Caspar Peers; 1711, juni 25; 1711, juni 27; 50; 1 charter
      Was genummerd G.A. Haarlem, Stadsarchief Haarlem supplement 2475
    - Akte van aanstelling van Johan Bertram de Mortaigne II tot kolonel in het regiment te voet van Hans Wolf van Buchwitz, net, met aantekening van eedsaflegging; 1727, mei 27, juni 4; 1727, mei 31, juni 4; 51; 2 charters
      Een charter was genummerd G.A. Haarlem, stadsarchief Haarlem supplement 2477
  - Financiën, B.
    - Akten van schuldbekentenis van Johan Bertram de Mortaigne II, ten name van Willem van Weezel, net, met kwitanties van de terugbetaling en rentebetaling; 1721,1722,1724,1726; 1722-1731; 52; 4 stukken
      Een stuk was genummerd G.A. Haarlem, Stadsarchief Haarlem supplement 2476a
    - Testament van Peter Boomhouer en Susanna Maria Boomhouer gepasseerd voor notaris Johannes Wijn de la Haye, authentiek afschrift; 1709; 1713; 53; 1 stuk
      Zij hadden vier kinderen: J.A., Anna Maria (gehuwd met J.B. de Mortaigne), Willem en Susanna Elisabeth.
    - Akte waarbij P. Sterment en T.W. Corzhauser, schepenen van Maastricht officieel het testament openen van Maria Ferment, authentiek afschrift; 1708; 1716; 54; 1 katern
      Maria Ferment was de moeder van Susanna Boomhouer.
  - Nalatenschappen, C.
    - Johan Bertram de Mortaigne II, a.
      - Brieven aan Anna Maria Boomhouwer om haar te condoleren met het overlijden van haar man Johan Bertram de Mortaigne II, netten, [1730]; 55-60; 6 stukken
        - van mevrouw G. van Kempe, 1730, november 27, 55
        - van Hendrik Boomhouer uit Maastricht, 1730, december 2, 56
        - van Vincent Willem, graaf van Hompesch, 1730, december 6, 57
        - van C. Meeus of Meurs uit Coevorden, 1730, december 26, 58
        - van J. Hertell uit Namen, 1730, december 24, 59
        - van Antoine, prins van Holstein, 1730, december 31, 60
      - Liquidatie opgemaakt tussen Anna Maria Boomhouer, weduwe van Johan Bertram de Mortaigne II en de solliciteur-militair Herman Vos over de jaren net, met kwitanties; 1712-1716, 1739; 1739; 61; 1 omslag
    - Philipote Catharyna Hesselt van Dinter, b.
      - Akte van codicil, gepasseerd voor notaris Eduard van Velsen in den Haag, waarbij Philipote Chatharyna Hesselt van Dinter, vrouw van Johan Bertram de Mortaigne een bedrag aan haar dienstmeid Sara de Kort nalaat, authentiek afschrift, met authentieke kwitantie van uitbetaling; 1712, augustus 1; 1713, februari 5; 62; 1 stuk
    - Anna Maria Boomhou(w)er, c.
      - Declaratie van Jan Jacob van der Burch, notaris, procureur en makelaar in den Haag voor Anna Maria Boomhouwer voor kosten door hem voor haar gemaakt, net, met aantekening van Anna Maria dat deze werkzaamheden nooit zijn verricht en waarbij zij waarschuwt deze declaratie ook na haar dood niet te betalen, net; met bijlage, net,; 1713, februari 5; 1746; 1743; 63; 3 stukken